【裁判字號】    99,台上,21
【裁判日期】    990107
【裁判案由】    行使偽造私文書等罪
【裁判全文】
最高法院刑事判決                九十九年度台上字第二一號
上  訴  人  甲○○原名嚴國祥.
上列上訴人因行使偽造私文書等罪案件，不服台灣高等法院花蓮
分院中華民國九十八年九月二十一日第二審判決（九十八年度上
訴字第二四七號，起訴案號：台灣花蓮地方法院檢察署九十七年
度偵字第三九六二號），提起上訴，本院判決如下：
    主  文
上訴駁回。
    理  由
一、行使偽造私文書部分
按不服地方法院之第一審判決而上訴者，應向管轄第二審之高等
法院為之。而第二審上訴書狀應敘述具體理由，第二審法院認為
上訴書狀未敘述理由者，應以判決駁回之。刑事訴訟法第三百六
十一條第一項、第二項、第三百六十七條前段分別定有明文。本
件原判決以上訴人甲○○（原名嚴國祥）行使偽造私文書四罪案
件，提起第二審上訴，其上訴書狀未敘述具體理由，因認其上訴
違背法定要件，爰不經言詞辯論，逕行判決駁回，已詳敘憑以認
定之理由。從形式上觀察，並無任何違背法令之處。查簡式審判
程序之證據調查，依刑事訴訟法第二百七十三條之二規定，不受
傳聞法則有關證據能力之限制，亦無須踐行交互詰問程序。本件
上訴人於第一審已自白認罪不諱，經審判長告知簡式審判程序之
旨，及聽取當事人、辯護人之意見後，裁定進行簡式審判程序，
則第一審之審判，自不受傳聞法則有關證據能力之限制，亦無須
踐行交互詰問程序。上訴人及其選任辯護人對於被害人林淑棻之
警詢筆錄，亦均表示無意見，且無其他請求調查證據之事項，第
一審依上訴人之自白及被害人林淑棻、證人李俊達等人之證詞，
簽帳單、慈濟醫院診斷證明書、刑案現場照片等證據資料調查之
結果，綜合研判，認定其行使偽造私文書犯行，所為證據之取捨
及判斷，核無不合。上訴意旨，空言原審未傳喚林淑棻與其對質
，遽行論斷，顯有未當云云為唯一理由，而於原判決究竟如何違
背法令，並無一語涉及，其上訴自屬違背法律上之程式，應予駁
回。
二、竊盜部分
刑事訴訟法第三百七十六條所列各罪之案件，經第二審判決者，
不得上訴於第三審法院。本件上訴人竊盜二罪部分，原審係依刑
法第三百二十條第一項論處罪刑，核屬刑事訴訟法第三百七十六
條第二款之案件。依首開說明，既經第二審判決，自不得上訴於
第三審法院，上訴人猶提起上訴，顯為法所不許，應併予駁回。
據上論結，應依刑事訴訟法第三百九十五條前段，判決如主文。
中    華    民    國  九十九  年    一    月    七    日
                      最高法院刑事第十庭
                          審判長法官  花  滿  堂
                                法官  黃  正  興
                                法官  陳  東  誥
                                法官  林  錦  芳
                                法官  洪  昌  宏
      本件正本證明與原本無異
                                      書  記  官
中    華    民    國  九十九  年    一    月   十一   日
                                                      Ｑ

司法院資訊處製作；財團法人民間司法改革基金會備份。
